【裁判字號】    99,訴,1689
【裁判日期】    990629
【裁判案由】    毒品危害防制條例
【裁判全文】
臺灣板橋地方法院刑事判決              99年度訴字第1689號
公  訴  人  臺灣板橋地方法院檢察署檢察官
被      告  甲○○
上列被告因違反毒品危害防制條例案件，由檢察官提起公訴（99
年度毒偵字第4063號），經本院合議庭裁定由受命法官獨任進行
簡式審判程序，判決如下：
    主  文
甲○○施用第一級毒品，累犯，處有期徒刑玖月；又施用第二級
毒品，累犯，處有期徒刑伍月。應執行有期徒刑壹年。
    事  實
一、甲○○曾因違反肅清煙毒條例等案件，於民國（下同）84年
    12月28日，經臺灣桃園地方法院以84年度訴字第1856號刑事
    判決判處有期徒刑3 年2 月、5 月，應執行有期徒刑3 年5
    月，85年3 月15日判決確定；又因違反肅清煙毒條例等案件
    ，於86年9 月2 日，經本院以85年度訴字第2829號刑事判決
    判處有期徒刑7 月、1 年、3 年6 月，應執行有期徒刑5 年
    ，86年9 月29日判決確定。上開2 罪刑接續執行，刑期起算
    日期為85年7 月31日，於88年12月8 日因縮短刑期假釋出監
    ；惟嗣經撤銷假釋，應執行殘刑4 年7 月26日，刑期起算日
    期為91年4 月10日，指揮書原載執行完畢日期為95年12月5
    日，於95年7 月14日因縮短刑期執行完畢（致使本案犯行構
    成累犯）。又其曾因施用毒品案件，於96年12月31日，經本
    院以96年度毒聲字第2883號裁定送觀察、勒戒後，認有繼續
    施用毒品之傾向，於97年5 月22日，經本院以97年度毒聲字
    第1120號裁定令入戒治處所施以強制戒治，嗣因認無繼續戒
    治之必要，於98年1 月23日停止處分釋放出所。詎其猶未心
    生悔悟，明知海洛因及甲基安非他命分別係毒品危害防制條
    例所列之第一、二級毒品，依法不得持有、施用，竟仍於前
    開強制戒治執行完畢釋放後，5 年內之於99年3 月30日7 時
    許，在其位於臺北縣鶯歌鎮○○路115 巷15號之住所，先施
    用第一級毒品海洛因（使用注射針筒），旋再施用第二級毒
    品甲基安非他命（使用自製吸食器）各1 次。迨99年3 月30
    日20時4 分許，甲○○因另案遭通緝而為警於臺北縣鶯歌鎮
    ○○○路195 號緝獲，其於有偵查權限之機關及公務員發覺
    其上開犯行前，即向警員坦承不諱，嗣並接受裁判，而經警
    所採集其尿液檢體送驗，結果確呈安非他命類、鴉片類陽性
    反應乃偵悉上情。
二、案經甲○○自首暨臺北縣政府警察局三峽分局移送臺灣板橋
    地方法院檢察署檢察官偵查起訴。
    理  由
一、按依刑事訴訟法第284 條之1 之規定，除簡式審判程序、簡
    易程序及第376 條第1 款、第2 款所列之罪之案件外，第一
    審應行合議審判，復依同法第273 條之1 第1 項之規定，除
    被告所犯為死刑、無期徒刑、最輕本刑為三年以上有期徒刑
    之罪或高等法院管轄第一審案件者外，於第一次審判期日前
    之準備程序進行中，被告先就被訴事實為有罪之陳述時，審
    判長得告知被告簡式審判程序之旨，並聽取當事人、代理人
    、辯護人及輔佐人之意見後，裁定進行簡式審判程序。查被
    告甲○○所犯係死刑、無期徒刑、最輕本刑為三年以上有期
    徒刑以外之罪，其於準備程序中就被訴事實為有罪之陳述，
    經法官告知簡式審判程序之旨，並聽取公訴人、被告之意見
    後，業經本院合議庭依上開規定裁定由受命法官獨任進行簡
    式審判程序，合先敘明。
二、訊據被告甲○○坦承前揭犯罪事實，又被告於前開時、地經
    警查獲後採集之尿液檢體經檢驗，結果呈安非他命類、鴉片
    類陽性反應，此有臺北縣政府警察局三峽分局偵辦毒品案件
    尿液代碼表、台灣檢驗科技股份有限公司於99年4 月14日出
    具之濫用藥物檢驗報告各1 紙（見臺灣板橋地方法院檢察署
    99年度毒偵字第4063號卷第13頁、第14頁）附卷足憑，堪認
    被告前開施用第一級毒品海洛因及第二級毒品甲基安非他命
    之自白與事實相符。查被告曾因施用毒品案件，於96年12月
    31日，經本院以96年度毒聲字第2883號裁定送觀察、勒戒後
    ，認有繼續施用毒品之傾向，於97年5 月22日，經本院以97
    年度毒聲字第1120號裁定令入戒治處所施以強制戒治，嗣因
    認無繼續戒治之必要，於98年1 月23日停止處分釋放出所，
    此有臺灣高等法院被告前案紀錄表1 份附卷足憑，其於強制
    戒治執行完畢釋放後，5 年內再犯本案施用第一級毒品海洛
    因、第二級毒品甲基安非他命之罪，核與毒品危害防制條例
    第23條第2 項之規定相符。
三、從而，本案事證已臻明確，被告犯行洵堪認定，自應依法論
    科。
四、核被告甲○○所為，係犯毒品危害防制條例第10條第1 項之
    施用第一級毒品罪、毒品危害防制條例第10條第2 項之施用
    第二級毒品罪。被告施用前持有第一級毒品海洛因、第二級
    毒品甲基安非他命之低度行為各為其施用之高度行為所吸收
    而不另論罪。查被告犯罪後，於有偵查權限之機關及公務員
    發覺其犯行前，即向警員坦承上開犯行，此業為被告所陳明
    ，且有警詢筆錄（見臺灣板橋地方法院檢察署99年度毒偵字
    第4063號卷第3 頁）附卷足憑，嗣並接受裁判，是被告本件
    犯行符合自首之規定，爰依刑法第62條前段之規定減輕其刑
    。查被告曾因違反肅清煙毒條例等案件，於84年12月28日，
    經臺灣桃園地方法院以84年度訴字第1856號刑事判決判處有
    期徒刑3 年2 月、5 月，應執行有期徒刑3 年5 月，85年3
    月15日判決確定；又因違反肅清煙毒條例等案件，於86年9
    月2 日，經本院以85年度訴字第2829號刑事判決判處有期徒
    刑7 月、1 年、3 年6 月，應執行有期徒刑5 年，86年9 月
    29日判決確定。上開2 罪刑接續執行，刑期起算日期為85年
    7 月31日，於88年12月8 日因縮短刑期假釋出監；惟嗣經撤
    銷假釋，應執行殘刑4 年7 月26日，刑期起算日期為91年4
    月10日，指揮書原載執行完畢日期為95年12月5 日，於95年
    7 月14日因縮短刑期執行完畢，此有臺灣高等法院被告前案
    紀錄表在卷可稽，其受徒刑之執行完畢後，5 年以內故意再
    犯有期徒刑以上本案之罪，應依刑法第47條第1 項之規定論
    以累犯，並依法加重其刑。前開刑之加重、減輕，並依刑法
    第71條第1 項之規定，先加後減之。被告所為2 罪行，犯意
    各別，觸犯構成要件互異之罪名，自應分論併罰（起訴書認
    應依想像競合犯之規定從重論以一罪，容有未洽）。爰審酌
    被告施用毒品，足以戕害其身心，滋生其他犯罪，惡化治安
    ，嚴重損及公益，且被告曾因施用毒品案件，業經觀察、勒
    戒、強制戒治，仍未戒斷其施用毒品之惡習，竟再為本件施
    用毒品犯行，顯見其不思悔改，惟考量施用毒品行為於本質
    上係屬自我戕害行為，反社會性之程度應屬較低及其犯罪後
    於本院審理中坦承犯行，態度尚佳等一切情狀，各量處如主
    文所示之刑，並定其應執行之刑，以資懲儆。
據上論斷，依刑事訴訟法第273 條之1 第1 項、第299 條第1 項
前段，毒品危害防制條例第10條第1 項、第2 項、第23條第2 項
，刑法第11條前段、第47條第1 項、第62條前段、第51條第5 款
，判決如主文。
本案經檢察官黃明絹到庭執行職務。
中    華    民    國    99    年    6     月    29    日
                  刑事第八庭  法  官  陳鴻清
以上正本證明與原本無異。
如不服本判決，應於判決送達後10日內敘明上訴理由，向本院提
出上訴狀 (應附繕本) ，上訴於臺灣高等法院。其未敘述上訴理
由者，應於上訴期間屆滿後20日內向本院補提理由書「切勿逕送
上級法院」。
                              書記官  黃頌棻
中    華    民    國    99    年    6     月    29    日
附錄本案論罪科刑法條全文：
毒品危害防制條例第10條：
施用第一級毒品者，處六月以上五年以下有期徒刑。
施用第二級毒品者，處三年以下有期徒刑。

司法院資訊處製作；財團法人民間司法改革基金會備份。
